臺灣彰化地方法院刑事判決　　　　　　　　　　　　　九十三年度易字第七二六號
　　公　訴　人　臺灣彰化地方法院檢察署檢察官
　　被　　　告　丁○○
右列被告因違反毒品危害防制條例案件，經檢察官提起公訴（九十三年度毒偵字第一
六一四號），本院判決如左：
    主  文
丁○○施用第二級毒品，處有期徒刑伍月，如易科罰金，以參佰元折算壹日。
    事  實
一、丁○○曾因施用毒品案件，經本院裁定送觀察、勒戒後，認無繼續施用毒品之傾
    向，而於民國九十年九月二十五日執行完畢釋放，並經臺灣彰化地方法院檢察署
    檢察官於同日，以九十年度毒偵緝字第四九五號為不起訴處分確定。詎其仍不知
    悔改，於前開觀察、勒戒執行完畢釋放後五年內，復基於施用第二級毒品之犯意
    ，於九十三年四月二十日經警採尿回溯九十六小時內之某時，在不詳地點，以不
    明方式，施用第二級毒品甲基安非他命（起訴書誤載為安非他命）乙次。嗣於同
    月二十日十七時三十分許，在乙○○位於彰化縣埔鹽鄉○○村○○路○段三六五
    巷十二之十一號住處，經警搜索查獲採集其尿液送驗結果呈甲基安非他命陽性反
    應，始偵知上情。
二、案經彰化縣警察局彰化分局報告臺灣彰化地方法院檢察署檢察官偵查起訴。
    理  由
一、訊據被告丁○○固坦承於上揭時地經警查獲採集其尿液送驗結果係呈甲基安非他
    命陽性反應等情不諱，惟矢口否認有何施用第二級毒品甲基安非他命之犯行，並
    辯稱：伊未施用毒品，因乙○○撞到伊車子，故伊於九十三年四月二十日協同男
    友丙○○一同前往乙○○住處洽談車禍理賠事宜，進去時未看到有人在吸毒，但
    覺得空氣不好，半小時後即遭警察逮捕云云。經查：被告於前揭時地獲案後，經
    警採集其尿液送驗結果，係呈甲基安非他命陽性反應，此有彰化縣警察局彰化分
    局委託檢驗尿液代號與真實姓名對照認證單及彰化縣衛生局九十三年五月三日煙
    檢字第九三一一八六號煙毒尿液檢驗成績書各乙紙在卷可稽。而本院為求慎重，
    復送請法務部調查局進行複驗，經該局以氣相層析質譜儀分析法複驗，被告尿液
    亦係呈甲基安非他命陽性反應，有九十三年度保管字第二○○號扣押物品清單及
    法務部調查局九十三年九月六日調科壹字第○九三六二四一五四三○號檢驗通知
    書各乙紙附卷足憑。再甲基安非他命經施用後約百分之七十於二十四小時內自尿
    中排出，約百分之九十於九十六小時內自尿中排出，因此尿液中可檢測出甲基安
    非他命陽性反應，其最長之時間不會超過九十六小時，除據行政院衛生署藥物食
    品檢驗局以八十一年二月八日（八一）藥檢壹字第一一五六號函敘甚明，亦為法
    院審理毒品案件所周知，則被告於九十三年四月二十日經警採尿前回溯九十六小
    時內之某時，確有施用第二級毒品甲基安非他命之犯行，足可認定。至證人丙○○於本院審理時固具結證述：九十三年四月二十日十七時三十分許，伊與女友即
    被告一同至乙○○住處，伊看到乙○○、甲○○二人共用一個吸食器在吸食安非
    他命，伊一時受不了誘惑即與其二人一起吸食安非他命，但被告未吸食，只是坐
    在伊旁邊，其間伊吐煙時有與被告直接相向約五秒鐘，共五次，但被告沒有存心
    大量吸入伊所呼出之煙氣等語，而證述查獲斯日其與乙○○、甲○○一同施用安
    非他命，而被告僅係在旁觀看之情事，惟此核與證人丙○○於警詢證述未曾施用
    毒品等語及證人乙○○、甲○○於警詢一致證述查獲當日未曾見他人施用毒品等
    語有所歧異，更與被告前開供述有所出入，是以，證人丙○○前開證詞是否係維
    護被告即其女友之詞，不無斟酌之餘地。縱認屬實，惟依法務部調查局檢驗甲基
    安非他命或煙毒案件之經驗研判，若非長時間與吸毒者直接相向且存心大量吸入
    吸毒者所呼出之煙氣，以二手煙中可能存在之低劑量甲基安非他命或煙毒，應不
    致在尿液中檢驗出甲基安非他命或煙毒反應，此有法務部調查局八十二年五月十
    九日函乙紙在卷足憑，本件以證人丙○○所述吐煙時有與被告直接相向約五秒鐘
    ，共五次，但被告沒有存心大量吸入伊所呼出之煙氣等語觀之，則被告與吸毒者
    即丙○○直接相向之時間至多僅二十五秒，且被告亦未存心大量吸入丙○○所呼
    出之煙氣，準此，倘被告未施用甲基安非他命，其尿液中當無檢驗出甲基安非他
    命陽性反應之理，況被告於經警搜索乙○○住處時，即至廁所內躲藏，亦為被告
    所是承，衡情，倘被告未為違法情事，其遇警搜索時，理應大方在場接受員警搜
    索，焉有立即藏匿之理，職是，被告所辯，顯係避就之詞，不足採信。末被告曾
    因施用毒品案件，經本院裁定送觀察、勒戒後，認無繼續施用毒品之傾向，而於
    九十年九月二十五日執行完畢釋放，並經臺灣彰化地方法院檢察署檢察官於同日
    ，以九十年度毒偵緝字第四九五號為不起訴處分確定一節，有該不起訴處分書及
    臺灣高等法院被告全國前案紀錄表乙份在卷可稽，其於前案施用毒品經觀察、勒
    戒執行完畢釋放後，五年內再犯本件施用毒品罪，復屬無疑，綜上，本件事證明
    確，被告犯行，洵堪認定。至被告另聲請傳喚證人乙○○、甲○○，證明其於查
    獲當日並未施用毒品，惟證人乙○○、甲○○經本院合法傳喚未到庭，有本院送
    證達書及報到單可稽，且本案事證已臻明確，無再調查之必要，是以，依刑事訴
    訟法第一百六十三條之二第三款規定，本院認證人乙○○、甲○○無再次傳喚之
    必要，附此敘明。
二、查被告曾因施用毒品案件，經觀察、勒戒執行完畢釋放後，復於五年內再度施用
    第二級毒品甲基安非他命，核其所為，係犯毒品危害防制條例第十條第二項之施
    用第二級毒品罪。其為供自己施用之目的而持有上開毒品，其於施用前持有之低
    度行為，為施用之高度行為所吸收，不另論罪。爰審酌被告否認犯行，態度不佳
    ，施用毒品戕害身心、害人害己及被告前因施用毒品，經法院送觀察、勒戒後，
    猶不思戒絕革除惡習，仍二犯本件施用毒品犯行，飾詞狡辯，浪費國家有限之司
    法資源，惟素無前科，有臺灣高等法院被告全國前案紀錄表乙份可稽，素行良好
    ，且施用之次數僅一次，兼衡被告犯罪之動機、目的、手段、品行、生活狀況、
    智識程度等一切情狀，量處如主文所示之刑，並諭知易科罰金之折算標準。至在
    彰化縣埔鹽鄉○○村○○路○段三六五巷十二之十一號，經警搜索查扣之針筒及
    塑膠管各二支，被告堅詞否認係其所有，且上址係乙○○住處，而非被告住處，
    並據被告及證人丙○○供承在卷，是以，被告對該處存在之物當無支配管領能力
    ，本院復查無證據證明上述物品係被告所有供施用毒品所用之物，此部分自礙難
    併予宣告沒收之。
據上論斷，應依刑事訴訟法第二百九十九條第一項前段，毒品危害防制條例第十條第
二項，刑法第十一條前段、第四十一條第一項前段，罰金罰鍰提高標準條例第二條，
判決如主文。
本案經檢察官邱鼎文到庭執行職務。
中      華      民      國      九十三      年      十    月    十五    日
                                臺灣彰化地方法院刑事第二庭
                                    審判長法  官  李水源
                                  法  官  李雅俐
                                          法  官  游秀雯
右正本證明與原本無異。
如不服本判決，應於判決送達後十日內，向本院提出上訴狀（須附繕本）。
                                    法院書記官  陳文俊
中      華      民      國      九十三      年      十    月    十五    日
附錄本案論罪科刑法條全文
毒品危害防制條例第十條
施用第一級毒品者，處六月以上五年以下有期徒刑。
施用第二級毒品者，處三年以下有期徒刑。
